Inventaris van het archief van het Nederlands Bibliotheek- en Lectuurcentrum (NBLC), (1900) 1972-1993 (1997)
Nationaal Archief, Den Haag
- Gedeponeerde archivalia, V
  - Maatschappij tot Nut van 't Algemeen, V.3
    - Stukken betreffende de Commissie voor Bibliotheekwezen, met bijlagen., 1957-1965; 1675; 1 omslag
  - Stichting Landelijke Bibliotheekcentrale en voorgangers, V.4
    - Vereeniging Reizende Volksbibliotheken, V.4.1
      - Jaarverslag., 1905; 1490; 1 stuk
    - Nutscommissie voor de Reizende Bibliotheken, V.4.2
      - Notulen van vergaderingen., 1907-1917; 1418; 1 deeltje
      - Jaarverslagen., 1908-1919; 1419; 1 omslag
      - De "Reizende Bibliotheken" van de Maatschappij Tot Nut van 't Algemeen, door L. Veltman, overdruk uit De Boekzaal 4e jaargang, aflevering 1., 1910; 1423; 1 katern
    - Centrale Vereniging van Reizende Bibliotheken, V.4.3
      - Algemeen, V.4.3.1
        - Notulen van bestuurs- en ledenvergaderingen, met bijlagen., 1920-1969; 1414-1416; 3 pakken
          - 1920-1944, 1414
          - 1946-1960, 1415
          - 1961-1969, 1416
        - Jaarverslagen., 1922-1968; 1420-1421; 2 pakken
          - 1922-1943, 1420
          - 1944-1968, 1421
      - Bijzonder, V.4.3.2
        - Statuten en huishoudelijk reglement, met stukken betreffende wijzigingen van de statuten., 1920, 1926; 1417; 1 omslag
        - Artikelen en teksten van lezingen betreffende de Centrale Vereniging voor Reizende Bibliotheken, overdrukken., 1922-1948; 1425; 1 omslag
        - Reglementen voor de boekbeheerders en circulaires van het bestuur aan de boekbeheerders, met reglement voor de assistente., 1927-1969; 1422; 1 omslag
        - Overeenkomsten inzake de huur van een huis met tuin en erf gelegen aan de Dorpstraat 108 te Broek in Waterland en van twee naast elkaar gelegen etages op de derde verdieping van de panden Nieuwe Keizersgracht 41-43 te Amsterdam., 1934, 1936; 1426; 2 stukken
        - Stukken betreffende de contacten met landelijke, provinciale en gemeentelijke overheden inzake de lectuurvoorziening op het platteland., 1947-1978; 1448-1456; 6 pakken en 3 omslagen
          - Correspondentie met de ministeries van Onderwijs, Kunsten en Wetenschappen resp. van Cultuur, Recreatie en Maatschappelijk Werk, 1947-1969, 1448
          - Provinciale besturen 1948-1977, 1449-1455
            - Provincie Friesland, 1948-1962, 1454
            - Provincies Groningen, Drenthe en Gelderland, 1949-1977, 1453; 1 omslag
            - Provincie Gelderland, 1956-1970, 1449
            - Provincie Utrecht, 1949-1967, 1455
            - Provincie Noord-Holland, 1951-1974, 1450
            - Provincie Zuid-Holland, 1950-1974, 1451
            - Provincies Noord-Brabant, Zeeland en Limburg, 1949-1977, 1452; 1 omslag
          - Gemeentebesturen van Amsterdam, Bovenkarspel, Bruinisse, Texel, Venhuizen en Wormer, 1964-1978, 1456; 1 omslag
        - Circulaires waarin de beschikbaarstelling van uitleenbibliotheken wordt bekendgemaakt, met een krantenartikel betreffende de distributie van boeken in het dorp De Koog op het eiland Texel., 1953, 1957; 1424; 1 omslag
        - Stukken ingekomen van commissies waarin de CVRB was vertegenwoordigd., 1959-1970; 1446-1447, 1437; 2 pakken en 1 omslag
          - Notulen van vergaderingen van de Commissie Overleg Bibliotheekwezen, genummerd 41-110, met bijlagen, 1959-1969, 1446
          - Verslagen van vergaderingen van de Nutscommissie voor Bibliotheekwezen, met bijlagen, 1960-1963, 1437; 1 omslag
          - Notulen van vergaderingen van de Provinciale Contactcommissie Lectuurinstellingen in Noord-Holland, met notulen van vergaderingen van de opvolger van deze commissie en bijlagen, 1961-1970, 1447
        - Supplement op de Katalogus van de Centrale Vereniging voor Reizende Bibliotheken, Afdeling Ontwikkelde Jeugdboeken, en Tweede supplement op de Katalogus [...]., 1964-1965; 1463; 2 deeltjes
        - Stukken betreffende de oprichting van de Stichting Landelijke Bibliotheekcentrale., 1965-1969; 1427; 1 omslag
    - Stichting Landelijke Bibliotheekcentrale, V.4.4
      - Algemeen, V.4.4.1
        - Correspondentie., 1964-1988; 1457-1459; 3 pakken
          - Diverse afzenders, alfabetisch geordend, 1964-1988, 1457
          - Diverse afzenders, alfabetisch geordend, 1988, 1458
          - Ministerie van Welzijn, Volksgezondheid en Cultuur, 1969-1986, 1459
        - Jaarverslagen., 1969-1983; 1436; 1 pak
        - Notulen van vergaderingen van het bestuur van de Landelijke Bibliotheek Centrale, met bijlagen., 1969-1988; 1438-1440; 3 pakken
          - 1969-1983, 1438
          - 1984-1985, 1439
          - 1986-1988, 1440
        - Notulen van stafvergaderingen, met besluitenlijsten., 1976, 1986; 1466; 1 omslag
        - Verslagen van vergaderingen van het afdelingshoofdenoverleg, met bijlagen., 1983-1986; 1487; 1 pak
        - Verslagen van vergaderingen van de Activiteitencommissie, met bijlagen., 1985-1987; 1488; 1 omslag
      - Bijzonder, V.4.4.2
        - Organisatie, V.4.4.2.1
          - Stukken betreffende de huisvesting van de LBC te Amsterdam., 1949-1988; 1428-1433, 1465; 5 omslagen, 1 pak en 1 katern
            Zie ook lijstnr. 1484.
            - Den Brielstraat 27, 1949-1976, 1428; 1 pak
            - Stukken betreffende de plannen van het NBLC, de NBD en de LBC voor een gezamenlijke huisvesting, 1971-1972, 1429
            - Stukken betreffende het plan om panden gelegen aan de Hoofdweg en de Postjesweg te huren, 1974-1975, 1430
            - Ellermanstraat 12, 1976, 1431
            - Programma van eisen voor kantoor- en magazijnruimten ten behoeve van de Landelijke Bibliotheekcentrale, opgesteld door de Stichting voor projectontwikkeling en bouwbegeleiding, met bijlage, 1985, 1432
            - Stukken betreffende de inrichting en het onderhoud van het nieuwe gebouw van het LBC te Almere, 1987-1988, 1465
            - Uit de geschiedenis van de Landelijke Bibliotheekcentrale, bundel citaten en toespraken verschenen ter gelegenheid van de opening van het gebouw te Almere, 1988, 1433; 1 katern
          - Stukken betreffende de door de Rijksdienst Beeldende Kunst aan de LBC in bruikleen gegeven kunstvoorwerpen, met retroactum., 1968-1986; 1460; 1 omslag
          - Statuten en statutenwijzigingen, met stukken betreffende de inschrijving in het stichtingenregister van de Kamer van Koophandel te Amsterdam., 1972-1988; 1434; 1 omslag
            Zie ook lijstnr. 1427.
          - Stukken betreffende de financiën., 1977-1988; 1441, 1462; 1 pak en 1 omslag
            - Accountantsrapporten, 1977-1987, 1441; 1 pak
              Zie ook lijstnr. 1438.
            - Begrotingen, met bijlagen, 1978-1988, 1462
          - Beleid- en discussienota's van de LBC., 1982-1986; 1443; 1 omslag
          - Stukken betreffende de taken en organisatie van deze stichting., 1982-1987; 1435; 1 omslag
          - Teksten van door de directeur van de LBC uitgesproken nieuwjaarstoespraken., 1982-1987; 1489; 1 omslag
          - Rapport betreffende de taken, de technische infrastructuur en de organisatie van de LBC., 1987; 1442; 1 omslag
          - Stukken betreffende het plan om de boekencollectie van de Gehandicaptenraad aan de LBC over te dragen, met stukken inzake de samenwerking met het Nederlands Sportmuseum bij het beheer van de bibliotheek van de Nederlandse Sportfederatie., 1987-1988; 1461; 1 omslag
          - Rapport betreffende de "organisatie" der Stichting Landelijke Bibliotheekcentrale te Amsterdam, uitgebracht door de afdeling Organisatie van de Centrale Vereniging voor Openbare Bibliotheken in Nederland., z.j.; 1445; 1 katern
        - Taak, V.4.4.2.2
          - Stageverslagen en scripties van studenten van bibliotheek- en documentatieacademies (BDA's) en cursisten van de Stichting Gemeenschappelijke Opleiding (GO)., 1969-1987; 1467-1470; 3 pakken en 1 omslag
            - Stageverslagen en scripties van studenten BDA. 1969-1986, 1467-1469
              - 1969-1983, 1467
              - 1984-1986, 1468
              - Scripties, 1981-1985, 1469; 1 omslag
            - Stageverslagen cursisten GO, 1978-1987, 1470
          - Programma's en verslagen van door de LBC georganiseerde studiedagen, met bijlage., 1982-1985; 1444; 1 pak
          - Catalogi van boeken voor scholieren, automatiseringsboeken, audiovisuele materialen en musicalia uit de collectie van de LBC., 1982-1986 1 pak; 1464
          - Lijsten van boeken en musicalia aanwezig in de collectie van de LBC die via het IBL kunnen worden aangevraagd, met een nota betreffende het interbibliothecair leenverkeer van grammofoonplaten., 1983; 1478; 1 omslag
          - Notitie "Inleiding tot de beeldplaat", met overzichten van het marktaanbod van beeldplaten en van de beeldplaten die in de collectie van de LBC zijn opgenomen., 1983-1984; 1476; 1 omslag
            Zie ook lijstnr. 1444.
          - Interbibliothecair transport, overzicht van landelijke en regionale vervoersdiensten voor het transport van boeken, materialen, tentoonstellingen en dergelijke uitgegeven ter gelegenheid van het 25-jarig bestaan van de Werkgroep Provinciale Bibliotheekcentrales., 1984; 1479; 1 deel
          - Rie Cramer - Een halve eeuw boekillustraties, catalogus behorend bij een door het LBC georganiseerde tentoonstelling., 1986; 1477; 1 deel
          - Tentoonstellingen in perspektief, nota betreffende de geschiedenis en de toekomst van de Dienst Tentoonstellingen van de LBC., 1989; 1471; 1 stuk
          - Lijsten van titels van boeken tentoongesteld op door Chr. Kleiss en de LBC georganiseerde tentoonstellingen over kinderboeken., z.j.; 1475; 2 stukken
        - Documentatie, V.4.4.2.3
          - Verzamelde rapporten betreffende het landelijk leenverkeer en de informatieverzorging door openbare bibliotheken., 1965-1987; 1655; 1 pak
      - Ondernemingsraad (OR), V.4.4.3
        - Verslagen van vergaderingen, met bijlagen., 1981-1987; 1480; 1 omslag
        - Verslagen van overlegvergaderingen van de Medezeggenschapcommissie met het bestuur, met bijlagen., 1981-1987; 1481; 1 pak
        - Jaarverslagen., 1982-1988; 1482; 1 omslag
        - Stukken betreffende het door de OR aan het bestuur uitgebrachte advies inzake de nieuwe huisvesting van de LBC., 1983-1985; 1484; 1 omslag
        - Stukken betreffende de verkiezing van leden van de OR., 1983-1987 1 omslag; 1486
        - Correspondentie., 1985-1987 1 omslag; 1485
        - Een vergezicht is vergezocht (Contra-expertise ten behoeve van de OR van de LBC), notitie uitgebracht door het Bureau voor Integraal Management Advies op verzoek van de OR naar aanleiding van een onderzoek naar de taken, organisatie en hostfunctie van de LBC., 1987; 1483; 1 stuk
  - Bond van Openbare Leeszalen en Bibliotheken in de Provincie Zuid-Holland, V.5
    - Notulen van vergaderingen van de Raad van de Bond van Openbare Leeszalen en Bibliotheken in de provincie Zuid-Holland, met notulen van vergaderingen van het voorlopig bestuur en bijlagen., 1916-1949; 1395; 1 deel
  - Vereniging tot behartiging van de sociale en arbeidsrechtelijke belangen van het Personeel werkzaam in Openbare Bibliotheken (VPOB) en opvolger, V.6
    - Stukken betreffende de VPOB., 1959-1971; 1507-1508; 2 pakken
      Zie ook toegangsnummer 2.19.093, lijstnr. 228.
      - 1959-1966, 1507
      - 1967-1971, 1508
    - Stukken betreffende de Werkgroep Personeel Openbare Bibliotheken van de Samenwerkende Bonden van Overheidspersoneel., 1970-1974; 1509; 1 omslag
  - Werkgeversorganisatie Bibliotheekwezen (WOB), V.7
    Zie ook lijstnr. 221 en toegangsnummer 2.19.093, lijstnrs. 188-189.
    - Notulen van vergaderingen van de Commissie ter voorbereiding van een Werkgeversorganisatie Bibliotheekwezen, statuten en notulen van bestuurs- en algemene ledenvergaderingen van de WOB, met bijlagen., 1964-1970; 1245; 1 pak
    - Stukken betreffende de rechtspositieregeling van het personeel van openbare bibliotheken., 1964-1973; 1248-1249; 1 omslag en 1 pak
      - 1964-1971, 1248; 1 pak
      - 1969-1973, 1249
    - Stukken betreffende de Stichting Pensioenfonds Bibliotheekpersoneel., 1966-1972; 1243; 1 omslag
      Zie ook lijstnrs. 1355-1357.
    - Stukken betreffende de ledenadministratie en de financiële administratie., 1966-1973; 1247; 1 omslag
    - Jaarverslag, notulen van vergaderingen van het bestuur, notulen van algemene ledenvergaderingen, met bijlagen en stukken betreffende het rechtspositiereglement en pensioenreglement voor bibliotheekpersoneel., 1967-1973; 1242; 1 pak
    - Notulen van gezamenlijke vergaderingen met de Samenwerkende Bonden van Overheidspersoneel (SBO), met notulen van bestuurs-algemene ledenvergaderingen van de WOB, en bijlagen., 1970-1972; 1244; 1 pak
  - Dr. H.E. Greve (1878-1957), V.8
    Zie Personalia.
    - Verzamelde publicaties van hem en enkele publicaties over hem, met bibliografieën en verdere bijlagen., 1900-1960; Div. nrs.; 7 pakken
      De serie is niet compleet.
      - Nummers 8 - 100, 1900-1908, 629
      - Nummers 110 - 205, 1908-1917, 1316
      - Nummers 209 - 254, 1918-1934 (1947), 1634
      - Nummers 255 - 264, 1934-1938, 1647
      - Nummers 265 - 274, 289, 1938-1944, 1932, 1648
      - Nummers 290 - 314, 1934-1950, 1685
        De Bibliographie van het werk van dr. H.E. Greve, door Mary A. Pit uit 1944, zie lijstnr. 1685 nummer 294, omvat 293 titels:
        nummers 1-274 tekeningen en geschriften en nummers 275-293 bibliografieën - catalogi
      - Nummers 315 - 323, 1951-1960, 1687
        Nummer 323 betreft een kaartsysteem met bibliografische beschrijvingen van nummers 294-322.
    - Manuscript van zijn Geschiedenis der leeszaalbeweging in Nederland; Gedenkboek uitgegeven ter gelegenheid van het vijfentwintigjarig bestaan der Centrale Vereeniging voor Openbare Leeszalen en Bibliotheken, met bijlagen., 1931-1932; 1491; 1 pak
      Zie lijstnr. 1647, nummer 250 en toegangsnummer 2.19.093, lijstnr. 14.
    - "Theoretische beschouwingen over de bouw van den hoofdwoorden-, den rubrieken- en den trefwoordencatalogus", manuscript in zijn hand., z.j.; 1686; 1 omslag
  - Mevrouw O.A.J. Mühlenfeld (1875-1933), V.9
    - Verzamelde knipsels en andere documentatie betreffende het bibliotheekwezen in Nederland., 1903-1966; 1492-1497; 6 pakken
      Zie Open 3 (1971), blz. 602-603; ibidem 7 (1975), blz. 303-305.
      - Pak 1, 1492
      - Pak 2, ---
        Vervallen
        Voorheen bekend als inv.nr. 1493
      - Pak 3, ---
        Voorheen bekend als inv.nr. 1494
      - Pak 4, ---
        Voorheen bekend als inv.nr. 1495
      - Pak 5, ---
        Voorheen bekend als inv.nr. 1496
      - Pak 6, 1497
  - M. Elsen (1905-1975), V.10
    - Verzamelde documentatie betreffende de bouw en de inrichting van bibliotheken., 1909-1967; 1371-1386; 16 pakken
      - Bibliotheken; landen. 1909-1965, 1374-1375
        - Aruba - Duitsland (DDR), 1949-1965, 1374
        - Engeland - Zwitserland, 1909-1965, 1375
      - Bibliotheken; afzonderlijk. 1919-1967, 1376-1386
        - Åbo: Akademibibliotek - Bazel: Universitätsbibliothek, 1930-1967, 1376
        - Beauvais: Bibliothèque municipale - Bussum: Openbare leeszaal en bibliotheek en R.K. Openbare leeszaal en bibliotheek, 1931-1967, 1377
        - Caen: Bibliothèque universitaire - Durham, New Hampshire: University of New Hampshire library, 1930-1965, 1378
        - Eastbourne: Public libraries - Gouda: Openbare Leeszaal en bibliotheek, 1933-1961, 1379
        - Grafton, Vermont, USA: Public library - Islington, England: Lewis Carroll library, 1925-1965, 1380
        - Jackson, Missisippi, USA: Library - Louisville, Kentucky, USA: University of Louisville library, 1919-1967, 1381
        - Ludwigsburg: Stadtbücherei - Marseille, Bibliothèques universitaire, 1934-1965, 1382
        - Mecca: Bibliotheek bij de heilige Moskee - Oxford: Bibliotheek van het Merton College, 1933-1967, 1383
        - Palermo: Biblioteca Nazionale - Rudkøbing: Bibliotek, 1930-1959, 1384
        - Saarbrücken: Universitäts-Bibliothek - Sydney, Australië: Mitchell Library, 1934-1965, 1385
        - Tallahassee, Florida, USA: Florida State University library - Zwolle: Openbare Uitleendiscotheek, 1931-1967, 1386
      - Bibliotheekbouw- en inrichting. 1921-1964, 1371-1373
        - Bibliotheken: geschiedenis. Kerkelijke bibliotheken en kloosterbibliotheken, 1921-1964, 1371
        - Boekenmagazijnen, transport (intern), verlichting, verwarming en luchtbehandeling, geluidscontrole, bibliotheekmeubilair, verhuizingen, 1929-1959, 1372
        - Exemplaren van het tijdschrift The Pioneer, 1951-1963, 1373
  - Mevrouw A.C. Gebhard (1883-1975), V.11
    Zie toegangsnummer 2.19.093, lijstnrs. 95-96 en Personalia.
    - Teksten van artikelen en voordrachten van haar, met bijbehorende correspondentie en bijlagen., 1930-1967; 1396; 1 pak
    - Correspondentie., 1936-1970; 1397; 1 omslag
    - Stukken ontvangen en opgemaakt als lid en voorzitter van de Commissie van controle op de naleving van de voorwaarden, waaronder subsidiën ten behoeve van de volkslectuurvoorziening te plattelande - in de Provincie Noordholland - worden verleend., 1951-1961; 1391; 1 pak
    - Jaarverslag van de Bond van Openbare leeszalen en bibliotheken in de provincie Noordholland., 1952; 1627; 1 katern
      Mevrouw A.C. Gebhard was voorzitter van deze bond.
  - Mevrouw mr. M. Wijnstroom (geboren 1922), V.12
    - Stukken ontvangen en opgemaakt als algemeen secretaris van de CV., 1958-1970; 1265; 1 omslag
    - Verzamelde publicaties van haar, gedrukt en manuscript, met correspondentie., 1947-1972; 1264; 1 pak
      Zie ook lijstnr. 1263.